臺灣高雄地方法院民事裁定               100年度法字第47號
聲  請  人  王永剛
相  對  人  財團法人日月之光慈善事業基金會
上列聲請人聲請變更財團法人日月之光慈善事業基金會捐助暨組
織章程，本院裁定如下：
    主  文
財團法人日月光慈善事業基金會捐助暨組織章程第五條准予補充
變更如附表「修正後條文」欄所示。
聲請程序費用新臺幣壹仟元由聲請人負擔。
    理  由
一、按財團之組織及其管理方法，由捐助人以捐助章程或遺囑定
    之。捐助章程或遺囑所定之組織不完全，或重要之管理方法
    不具備者，法院得因主管機關、檢察官或利害關係人之聲請
    ，為必要之處分；又為維持財團之目的或保存其財產，法院
    得因捐助人、董事、主管機關、檢察官或利害關係人之聲請
    ，變更其組織。民法第62條、第63條定有明文。
二、本件聲請意旨略以：聲請人為財團法人日月之光慈善事業基
    金會董事長，該財團法人經報奉高雄市政府社會局於民國97
    年12月17日，以高市設局二字第0970051502號函核備設立許
    可有案，並聲請本院登記處於民國100 年8 月31日核准發給
    法人登記證書（登記簿第19冊、第137 頁第1092號) 。茲財
    團法人日月之光慈善事業基金會為因應業務需要，經董事會
    決議修訂捐助章程第5 條，而變更如附表修正後條文所示，
    為此，爰依民法第62條、第63條規定，請求裁定准為必要之
    處分或變更等語。
三、經查，聲請人為財團法人日月之光慈善事業基金會之現任董
    事長，有聲請人所提出其上經高雄市政府社會局用印核備之
    財團法人日月之光慈善事業基金會第二屆第一次董事會議紀
    錄在卷，是其以利害關係人身分，向本院聲請為捐助章程補
    充變更處分，乃屬合法。又聲請人主張經董事會議決議修改
    捐助章程第5 條如附表修正後條文所示，並經主管機關高雄
    市政府社會局核備在案等情，亦據其提出其上經高雄市政府
    用印核備之財團法人日月之光慈善事業基金會第一屆第五次
    董事會議紀錄、章程修正條文對照表等為證，並有本院公務
    電話紀錄在卷可稽，本院審酌聲請人聲請變更之捐助章程條
    文，係關於董事人數之限制，乃財團之維持目的，且其規定
    與該財團法人之設立目的並不相違，亦與民法有關財團法人
    之規定亦無牴觸，是其聲請補充變更捐助章程，並無不合，
    應予准許。
四、依非訟事件法第21條第1 項前段、第24條第1 項，裁定如主
    文。
中    華    民    國  100     年    12    月    12    日
                      民事第六庭法  官  李怡諄
正本係照原本作成。
如對本裁定抗告，須於裁定送達後10日內向本院提出抗告狀。
中    華    民    國  100     年    12    月    12    日
                                書記官  陳俊亦